Yunuén Vladimir Sánchez Garrido

Mexico City, Mexico



vladimir.1416@gmail.com



linkedin.com/in/vladimirsaga

Summary

Desarrollador de sistemas de Inteligencia Artificial, programador, y profesor de educación superior, con más de 12 años como profesional en el ramo de la computación. Tengo amplia experiencia desarrollando sistemas computacionales de diversas áreas; desde sistemas web, aplicaciones móviles y videojuegos, hasta sistemas utilizados para investigación científica, y las artes. En dichas áreas me he desempeñado tanto como desarrollador independiente, como coordinador de equipos de desarrollo.

Experience



SAE Institute México

Jul 2021 - Present (4 months +)

Diplomado de Programación de Videojuegos en el software Unity

Professor

Coco School México

Aug 2021 - Present (3 months +)

Profesor de Inteligencia Artificial

Profesor Enseñanza Superior - Game Programming Diploma

SAE Institute México

Jan 2017 - Present (4 years 10 months +)

Profesor de Matemáticas, Física, Inteligencia Artificial y Programación de Videojuegos.

Profesor Enseñanza Superior - Game Design Diploma

SAE Institute México

Mar 2017 - Present (4 years 8 months +)

Enseñanza de programación de Videojuegos, y Desarrollo de Videojuegos en Unity 3D

Profesor Enseñanza Superior - Music Business Diploma

SAE Institute México

Mar 2017 - Present (4 years 8 months +)

Enseñanza de Diseño y Desarrollo de Aplicaciones Móviles

App Developer

Profesional independiente

Aug 2021 - Oct 2021 (3 months)

Desarrollo de la aplicación interactiva de información para el Museo Banco de México.

Teacher

Coursera

May 2021 - Jul 2021 (3 months)

Creación del Proyecto guiado "Animación para Videojuegos en Unity" en Coursera, por parte de SAE Institute México.

Investigador de Inteligencia Artificial

Instituto Artek

Oct 2018 - Mar 2019 (6 months)

Desarrollo de sistemas de Inteligencia Artificial

Coordinador de Inteligencia Artificial

SAE Institute México

Oct 2017 - Oct 2018 (1 year 1 month)

- · Desarrollo de sistemas para eficientar procesos del Instituto
- · Desarrollo de sistemas de Inteligencia artificial, predictores de comportamientos o tendencias.
- · Creación de contenido educativo para cursos/diplomados de educación continua.
- · Participación en el diseño del plan de estudios para la carrera de Programación de Videojuegos.
- · Conferencista en eventos relacionados a las TI

Programador de Aplicaciones para Negocios

Jan 2014 - Oct 2018 (4 years 10 months)

Desarrollo de aplicaciones móviles para micro negocios

Desarrollador de Experiencias Interactivas

Krysten Apps

Jan 2017 - Dec 2017 (1 year)

Diseño y programación de aplicaciones interactivas especializadas en la enseñanza, la educación y la difusión de las artes y las ciencias.

Profesor de Asignatura

Facultad de Ciencias, UNAM.

Jul 2016 - Dec 2016 (6 months)

Enseñanza de programación de sistemas y aplicaciones.

Socio Fundador y Programador

Comics Dealer

May 2013 - Oct 2016 (3 years 6 months)

Creación y programación de la aplicación de ventas de cómics, dedicado a la venta de literatura de recreativa (cómics).

Creación y programación de la tienda Web.

Fundación y creación del centro de distribución.

Gerencia en logística de distribución, adquisiciones y ventas.

Programador de Aplicaciones

CONAPRED

Aug 2014 - Mar 2015 (8 months)

Creación de la aplicación para la encuesta sobre discriminación en México

Ayudante de Profesor B

Facultad de Ciencias, UNAM.

Aug 2013 - Jul 2014 (1 year)

Impartiendo clases de programación en diferentes materias. Incluyendo clases de diseño de programas en Java, en XNA y diseño y programación de Autómatas Celulares

Coordinador del Laboratorio de Realidad Virtual

Centro de Enseñanza y Adiestramiento Quirúrgico, F. Medicina, UNAM

Jan 2013 - Jan 2014 (1 year 1 month)

Encargado del laboratorio responsable de la creación de la aplicación de enseñanza quirúrgica.

Programación del sistema de filtro de imágenes médicas.

Reconstrucción y Modelación 3D de sistemas del cuerpo humano.

Ayudante de Profesor B

Facultad de Ciencias, UNAM.

2010 - 2012 (3 years)

Clases de Programación en el Laboratorio de Inteligencia Artificial

Education

Instituto de Investigaciones en Matemáticas Aplicadas y en Sistemas

Master of Science (M.S.), Ciencias de la Computación 2014 - 2016

Facultad de Ciencias, UNAM.

Bachelor of Science (B.S.), Computer Science 2004 - 2010

Master Music Pro

Composing and Arranging Program, Music 2012 - 2013

Licenses & Certifications

Lógica de Programación - Udemy

- Java Database Connection: JDBC and MySQL Udemy UC-LET3DAWX
- Java Design Patterns and Architecture Udemy UC-PVGIYQJ8
- Google Docs for Teachers Udemy UC-WRUGCG09
- Google Drive for Teachers Udemy UC-ZSV6FSP8
- Master Google Classroom Udemy UC-HBRAXK5W
- Make A Menu Screen For Mobile Games Udemy UC-YH2MBIY3
- **Become a Calculus Master 1** Udemy UC-S6L2M0JZ
- Java Course Sololearn 1068-6982397
- **C# Course** Sololearn 1080-6982397
- **Brain and Behavioral Science Fundamentals** Udemy UC-f34d3086-9db3-44d3-8c92-fdf96a32f4c9
- To Learning to Teach Online LinkedIn

Skills

Java • C# • C++ • HTML • full stack developer • Programación • UML • Object Oriented Design • CSS • MySQL

Honors & Awards

Beca Programa Nacional de Posgrados de Calidad - Consejo Nacional de Ciencia y Tecnología-CONACYT

Aug 2014

El Programa Nacional de Posgrados de Calidad (PNPC) forma parte de la política pública de fomento a la formación e investigación, desde una perspectiva de pertinencia científica y social de los posgrados que el Consejo Nacional de Ciencia y Tecnología y la Subsecretaría de Educación Superior de la Secretaría de Educación Pública han impulsado de manera ininterrumpida desde 1991.